---
title: "R001_t检验"
output: html_notebook
---

## t分布的特征

1. 单峰分布，以0为中心，左右对称；
2. 自由度ν越小，t值越分散，曲线的峰部越矮，尾部越高；
3. 随着ν逐渐增大，t分布逐渐接近标准正态分布；当ν取向∞时，t分布趋近标准正态分布，故标准正态分布是t分布的特例。

## t检验的应用条件

1. 随机样本（独立样本）：两个样本相互独立，否则t检验结果不可信。
2. 来自正态分布总体（正态性）：被检验变量在两总体中都属于正态分布，如果总体不属于正态分布，只要样本量足够大，T检验的结果也能接受，通常认为每个样本的容量达到15个观测值即属于大样本；
3. 均数比较时，要求两总体方差相等（方差齐性），如果这个假设不满足，t检验的结果不可信，但SPSS同时会计算方差不齐时的t检验估计值。

## 单样本资料的t检验

推断该样本来自的总体均数μ与已知的某总体均数有无差别。

例 某市7岁以下儿童血铅含量的均值为80.59ug/L，而国际铅中毒标准为100ug/L。某市从城市工业园区抽取15名7岁以下儿童测量其体内血铅含量（ug/L），问该工业园区7岁以下儿童的平均血铅含量是否不同于全市平均水平？

```{r}
blood_lead <- read.csv("data/t_test/blood_lead.csv", header = T, sep = ",")

# 15名儿童血铅浓度
print("15名儿童血铅浓度为：")
blood_lead$c

# 15名儿童血铅均值
print(paste0("15名儿童血铅浓度均值为：",mean(blood_lead$c)))

# t检验，与全市血铅平均水平比较
t.test(blood_lead, mu = 80.59)

# 单侧检验增加参数alternative="greater"(右侧)
# 或alternative="less"(左侧)
```

> 结果与spss结果一致，需注意，spss结果提供的不是95%置信区间，而是与比较值的差值，其结果需与比较值（此处为80.59）相加才是置信区间。

## 配对设计资料的t检验

配对设计能够很好地控制非实验因素对结果的影响。配对设计资料的分析着眼于每一对中两个观察值之差，这些差值构成一组资料，用t检验推断差值的总体均数是否为0。

例 为研究孪生兄弟的出身体重是否与其出生顺序有关，共收集15对孪生兄弟的出生顺序和出生体重，试问孪生兄弟中先出生者的出生体重与后出生者的出生体重是否相同？

```{r,paged.print=F}
twin <- read.csv("data/t_test/twin.csv",header = T,sep=",")

#15对孪生兄弟的出生体重kg
knitr::kable(
  head(twin,15),
  caption = "15对孪生兄弟的出生体重kg"
)

```

```{r}
#配对设计资料的t检验
t.test(twin$first,twin$second,paired = T)

```

## 两独立样本资料的t检验

### 两样本所属总体方差相等，即方差齐性时：

例 某医师观察两种药物原发性高血压的疗效，将诊断为Ⅱ期高血压的20名患者随机分为两组（两组患者基线时血压之间的差别没有统计学意义），一组用卡托普利治疗（X1），另一组用尼莫地平治疗，3个月后观察舒张压下降的幅度（mmHg），结果如下：试比较两药的降压效果有无差异。

```{r paged.print=FALSE}
Antihypertensive_effect <- read.csv("data/t_test/Antihypertensive_effect.csv",header = T,sep = ",")

knitr::kable(
  Antihypertensive_effect,
  caption = "两组药物降血压效果mmHg"
)
```

经检验，符合正态分布和方差齐性：

```{r}
# 默认var.equal=F,故可以在确定方差齐性时，设置该参数为T
t.test(Antihypertensive_effect$X1,Antihypertensive_effect$X2,var.equal = T)
```

### 两样本所属总体方差不等
```{r}
n1 <- rnorm(10,mean = 3,sd = 1)
n2 <- rnorm(12,mean = 5,sd = 6)

#采用Welch (or Satterthwaite)法
t.test(n1,n2,var.equal = F)
```

## 方差齐性检验
```{r}
x1 <- c(12.3,13.2,13.7,15.2,15.4,15.8,16.9)
x2 <- c(10.8,11.6,12.3,12.7,13.5,14.8)

# ratio参数默认为1，一般不用写，代表两个变量方差假设比值
var.test(x1,x2,ratio = 1)
```

## 正态性检验

### 图形方法
```{r}
set.seed(2021)
norm_data <- rnorm(50,mean = 4,sd=0.5)
skewed_data <- rlnorm(50,meanlog = 1.5,sdlog = 1.4)

hist(norm_data,probability=T,breaks = 20,main="Histogram of normal data",
     xlab="Approximately normally distributed data")
lines(density(norm_data),col=2)

hist(skewed_data,probability = T,breaks = 10,main = "Histogram of skewed data",xlab = "Very skewed data")
lines(density(skewed_data),col=2)
```

> 样本数据的直方图不太可能产生完全平滑的正态曲线，特别是在样本量很小时，但只要近似正态分布（中间一个峰值，两侧对称），则符合正态性这一条件。





## 参考资料
1. 王彤等，《医学统计学与SPSS软件应用》
2. 方积乾等，《卫生统计学》（第7版，第8版）
3. Phil Sperctor:[Using t-tests in R](https://statistics.berkeley.edu/computing/r-t-tests) 
4. 丁国盛，李涛等，《SPSS统计教程——从研究涉及到数据分析》
5. 汪海波等，《R语言统计分析与应用》


